【裁判字號】    95,易,87
【裁判日期】    950323
【裁判案由】    業務侵占
【裁判全文】
臺灣彰化地方法院刑事判決                95年度易字第87號
公  訴  人  臺灣彰化地方法院檢察署檢察官
被      告  甲○○
                      號
上列被告因業務侵占案件，經檢察官聲請簡易判決處刑（九十四
年度偵字第九二六七號），本院彰化簡易庭認有刑事訴訟法第四
百五十一條之一第四項但書之情形，而簽由本院改依通常程序審
理，再經本院認有刑事訴訟法第二百七十三條之一第一項之情形
，而改依簡式審判程序判決如下：
        主  文
甲○○意圖為自己不法之所有，而侵占對於業務上所持有之物，
處有期徒刑陸月，如易科罰金，以參佰元折算壹日。
        事  實
一、甲○○原為禮得塗料股份有限公司（下稱禮得公司）之業務
    人員，並自民國九十三年二月四日起，至同年十一月間止，
    負責該公司彰化地區之業務，並收取貨款等事項，為從事業
    務之人。其竟基於意圖為自己不法所有之犯意，於九十三年
    十月間某日（甲○○稱詳細日期已不復記憶），在彰化縣鹿
    港鎮○○路一九七號，利用其職務上收取客戶貨之機會，將
    其收得禮得公司之客戶吳永裕所交付與甲○○，用以支付禮
    得公司貨款之支票二紙（聲請簡易判決處刑書誤載為四紙）
    ，面額合計新臺幣（下同）五十六萬八千零八十六元，並予
    以侵占入己，再持之向第三人貼現，取得現金約五十四萬元
    。嗣經禮得公司發現，始查悉上情。
二、案經禮得塗料股份有限公司訴請臺灣彰化地方法院檢察署檢
    察官聲請簡易判決處刑，本院彰化簡易庭認有刑事訴訟法第
    四百五十一條之一第四項但書之情形，而改依通常程序審理
    ，再經本院認有刑事訴訟法第二百七十三條之一第一項之情
    形，而改依簡式審判程序審理。
        理  由
一、按檢察官聲請以簡易判決處刑之案件，經法院認有第四百五
    十一條之一第四項但書之情形者，應適用通常程序審判之；
    除被告所犯為死刑、無期徒刑、最輕本刑為三年以上有期徒
    刑之罪或高等法院管轄第一審案件者外，於前條第一項程序
    進行中，被告先就被訴事實為有罪之陳述時，審判長得告知
    被告簡式審判程序之旨，並聽取當事人、代理人、辯護人及
    輔佐人之意見後，裁定進行簡式審判程序；除簡式審判程序
    及簡易程序案件外，第一審應行合議審判，刑事訴訟法第四
    百五十二條、第二百七十三條之一第一項、第二百八十四條
    之一分別定有明文。本件原經檢察官向本院聲請簡易判決處
    刑，經本院彰化簡易庭認有刑事訴訟法第四百五十一條之一
    第四項但書之情形，而簽由本院改依通常程序審理。又本件
    被告甲○○所涉係死刑、無期徒刑、最輕本刑為三年以上有
    期徒刑之罪或高等法院管轄第一審案件以外之罪，並於本院
    行準備程序時就被訴事實為有罪之陳述，本院合議庭依前揭
    規定，經評議結果，裁定改由一名法官獨任行簡式審判程序
    ，先予敘明。
二、前揭犯罪事實，業據被告甲○○於偵查中及本院審理時坦承
    不諱，核與告訴人代表人歐東洋律師於偵查中、告訴人代理
    人陳清華律師於本院審理時之指訴，及證人吳永裕於偵查中
    之證述情節相符。此外，復有禮得公司客戶吳永裕木材訂購
    單影本四紙附卷可憑。足徵被告之自白與事實相符，
    本件事證業已明確，被告犯行堪予認定。
三、被告係禮得公司之業務人員，負責彰化地區之業務，並有收
    取客戶貨款之職務，為從事業務之人。核其所為，係犯刑法
    第三百三十六條第二項之業務侵占罪。公訴人雖認被告係連
    續犯，然被告辯稱伊是一次向證人吳永裕收取二紙支票等語
    。此外，公訴人亦未提出證據證明被告係二次向證人吳永裕
    收取支票，再加以侵占，故公訴人認被告係屬連續犯，容有
    誤會。爰審酌被告之品行、犯罪動機、目的、手段、所侵占
    之款項數額，迄今僅歸還告訴人侵占款項十六萬三千一百元
    ，犯罪後生危害，及已坦承犯行之態度等一切情狀，量處如
    主文所示之刑，並諭知易科罰金之折算標準，以示懲處。
據上論斷，應依刑事訴訟法第四百五十二條、第二百七十三條之
一第一項、第二百九十九條第一項前段，刑法第三百三十六條第
二項、第四十一條第一項前段，罰金罰鍰提高標準條例第一條前
段、第二項，判決如主文。
本案經檢察官李毓珮到庭執行職務。
中    華    民    國    95   年    3     月    23    日
                    臺灣彰化地方法院刑事第一庭
                        法      官  陳  秋  錦
以上正本證明與原本無異。
如不服本判決，應於判決送達後10日內，向本院提出上訴狀（須
附繕本）。
告訴人或被害人對於判決如有不服具備理由請求檢察官上訴者，
其上訴期間之計算係以檢察官收受判決正本之日期為準。
中    華    民    國    95    年    3     月    23    日
                        書  記  官  于  淑  真
中華民國刑法第336條
(公務公益侵占罪、業務侵占罪)
對於公務上或因公益所持有之物，犯前條第 1 項之罪者，處 1
年以上 7 年以下有期徒刑，得併科 5 千元以下罰金。
對於業務上所持有之物，犯前條第 1 項之罪者，處 6 月以上
5 年以下有期徒刑，得併科 3 千元以下罰金。
前二項之未遂犯罰之。


司法院資訊處製作；財團法人民間司法改革基金會備份。
